臺灣橋頭地方法院民事裁定
109年度消債清字第18號
聲請人即債  林嘉琪  
務人                  
代  理  人  何明諺律師
上列當事人聲請消費者債務清理事件，本院裁定如下：
    主  文
聲請人林嘉琪自民國一百零九年二月十九日下午四時起開始清算
程序。
命司法事務官進行本件清算程序。
    理  由
一、按更生方案未依消費者債務清理條例（下稱消債條例）第59
    條、第60條規定可決時，除有同條例第12條、第64條規定之
    情形外，法院應以裁定開始清算程序，該條例第61條第1項
    定有明文。次按法院開始清算程序之裁定，應載明其年、月
    、日、時，並即時發生效力；法院裁定開始更生或清算程序
    後，得命司法事務官進行更生或清算程序，同條例第16條第
    1項、第83條第1項亦分別定有明文。
二、查本件聲請人即債務人林嘉琪聲請更生，經本院以108年度
    消債更字第10號裁定准予開始更生程序，惟聲請人所提以每
    月為一期，每期清償新臺幣（下同）1,320元，共計6年72期
    ，清償總額95,040元之更生方案，未能依消費者債務清理條
    例第59條、第60條規定獲得債權人會議之可決。查聲請人聲
    請更生時提出財產及收入狀況說明書，自陳每月膳食費5,00
    0元、房租3,000元及生活雜支2,000元，故每月個人必要生
    活費共10,000元，惟於更生程序提出更生方案時，主張每月
    個人必要生活費為15,719元，與聲請更生時相較提高5,719
    元，提高金額非低，聲請人雖稱係因目前尚有交往中男友，
    於飲食、娛樂及旅遊開銷略為增加，且每月必要生活費15,7
    19元未高於消債條例第64條之1所定標準，然本院審酌聲請
    人既已進入更生程序，依其負債之現況，基於社會經濟活動
    之互賴及誠信，日常生活所需費用，自應節制開支，且以社
    會通念，縱有交往對象，各自經濟亦為獨立，未等同於生子
    、結婚等重大情事變更，日常生活必要所需並無不同，聲請
    人主張因此有較多支出，難認可採，新增之5,719元顯非生
    活必要支出，若認可聲請人以此為基礎提出之更生方案，對
    於債權人並非公平，更生方案難認盡力清償。綜上，本件聲
    請人所提更生方案非屬盡力還款，經通知提高更生方案還款
    金額，亦未提出，自難以依同條例第64條第1項依職權認可
    ，爰裁定開始本件清算程序，並命司法事務官進行本件清算
    程序。
三、依消費者債務清理條例第61條、第83條第1 項、第16條第1
    項，裁定如主文。
中　　華　　民　　國　 109　　年　　2 　　月　　19　　日
              　　民事庭　法　官　李姝蒓
以上正本係照原本作成。
本裁定已於109年2月19日下午4時公告。
如不服本裁定，應於裁定送達後10日內，以書狀向本院提出抗告
，並繳納抗告費新臺幣1千元
中　　華　　民　　國　 109　　年　　2 　　月　　19　　日
  　                      書記官　郭南宏